---
title: "Retriew_answer"
author: "Harold Romero"
date: "2023-08-27"
output: pdf_document
---

```{r setup, include=FALSE}
knitr::opts_chunk$set(echo = TRUE)
library(nycflights13)
library(tidyverse)
```
El presente documento desea demostrar el uso de la herramienta R Markdown, donde se realizaran los ejercicios, para este reporte se toman algunos de los ejercicios resueltos

Ejercicio 5.2.4 Item 1 

1. Filtramos los vuelos que tienen una duración superior a 2 horas con el comando `filter`, la horas en minutos se calculan con `60*2` 

```{r}
flights_x <- flights

Arrival_delay <- filter(flights_x, arr_delay >= (60*2))
```

2. Organizamos los vuelos de manera desendente, dejando en la parte superior los que tuvieron un mayor tiempo

```{r}
Arrival_delay <- arrange(Arrival_delay, desc(arr_delay))
```

Ejercicio 5.2.4 Item 2

Filtramos todos los vuelos que arribaron en IAH o HOU, a traves del codigo, esto se hizo con el comando `filter` 

```{r}
IAH_HOU <- filter(Arrival_delay, dest == "HOU" | dest == "IAH")
IAH_HOU <- arrange(IAH_HOU, desc(dest), arr_delay)
```

Ejercicio 5.3.1

Utilizamos `arrange()` y `is.na`para ordenar todos los valores que faltan al principio

```{r}
# 
Arrange1 <- flights_x %>% arrange(is.na(dep_delay))
```

Ejercicio 5.3.2
Ordenamos los vuelos mas retrasados con `arrange`

```{r}
Arrange2 <- flights_x %>% arrange(desc(dep_delay))

```

Ordenamos los vuelos para encontrar los vuelos que salieron antes con `arrange``

```{r}
Arrange3 <- flights_x %>% arrange(dep_time)
```
